臺灣高雄地方法院刑事判決
110年度簡上字第329號
上  訴  人  臺灣高雄地方檢察署檢察官
被      告  林錦誠


上列上訴人因被告犯竊盜案件，不服本院高雄簡易庭110 年度簡
字第3026號中華民國110 年10月22日第一審刑事簡易判決（原案
3號：110年度審易字第793號；公訴案號：110 年度偵字第1040
號），提起上訴，本院管轄之第二審合議庭判決如下：
    主  文
原判決撤銷。
林錦誠犯竊盜罪，累犯，處拘役參拾日，如易科罰金，以新臺幣
壹仟元折算壹日。
    事  實
一、林錦誠意圖為自己不法之所有，基於竊盜之犯意，於民國11
    0年4月2日20時17分許，通過高雄市○○區○○○路000○0號無人
    居住之辦公大樓大門，沿未上鎖之安全通道至頂樓，徒手竊
    取「京泓國際事業有限公司」（下稱京泓公司）置於大樓頂
    樓變電箱之電纜線1段及塑膠管1支，得手後騎乘車牌號碼00
    0-000號普通重型機車逃逸，並將上開贓物變賣予高雄市鹽
    埕區建國四路與北斗街附近菜市場內不知名之資源回收業者
    。嗣經京泓公司員工陳瓊雯發覺公司線路異常，通知水電師
    傅查看後並調閱監視器畫面循線查獲上情。
二、案經京泓公司委由陳瓊雯訴由高雄市政府警察局新興分局報
    告高雄地方檢察署檢察官偵查起訴。
    理  由
壹、程序部分
　　按被告以外之人於審判外之陳述，雖不符合刑事訴訟法第15
    9 條之1 至第159 條之4 之規定，但經當事人於審判程序同
    意作為證據，法院審酌該言詞陳述或書面陳述作成時之情況
    ，認為適當者，亦得為證據。當事人、代理人或辯護人於法
    院調查證據時，知有第159條第1項不得為證據之情形，而未
    於言詞辯論終結前聲明異議者，視為有前項之同意，刑事訴
    訟法第159條第1項及第159條之5分別定有明文。查本判決所
    引用具傳聞性質之言詞或書面證據，關於證據能力，經檢察
    官、被告於審判期日中均表示同意有證據能力（見院卷第89
    頁），本院審酌此等證據資料製作時之情況，尚無違法不當
    及證明力明顯過低之瑕疵，亦認為以之作為證據應屬適當，
    故揆諸前開規定，應認前揭證據資料均例外有證據能力；至
    非供述證據部分，與本案事實具自然關聯性，且非公務員違
    背法定程序所取得，依同法第158條之4規定反面解釋，亦具
    證據能力。
貳、實體部分
一、認定事實所憑之證據及理由
　　上揭犯罪事實，業據被告於本院審理中坦承不諱（簡上卷第
    88頁），核與證人即京泓公司告訴代理人陳瓊雯於警詢中之
    證述互核相符（警卷第9至11、13至14頁），並有高雄市政
    府警察局新興分局前金分駐所受理各類案件紀錄表1份（報
    案人：陳瓊雯）（警卷第65頁）、現場及路口監視器錄影畫
    面截圖照片24張（警卷第15至37頁）、公路監理電子閘門-
    車號查詢機車車籍資料1份（車號：000-000）（偵卷第33頁
    ）、被告林錦誠之全戶戶籍資料1份（偵卷第35頁）、京泓
    公司之經濟部商工登記公示查詢資料1份（審易卷第11至12
    頁）、京泓公司提出其受損害之施工及材料單據1紙（簡上
    卷第25頁）等證據在卷可稽，足認被告自白與事實相符，應
    依法論科。
二、論罪科刑及撤銷改判之理由
　　㈠按刑法第321 條第1 項第2 款所謂毀越門窗，其「越」指
      逾越而言，如係從門走入或開鎖啟門入室，均不得謂為逾
      越門窗（最高法院77年度台上字第1130號判決要旨參照）
      。本件被告由大門入內，並沿未上鎖之安全通道至頂樓行
      竊，難認有何踰越門窗或安全設備之行為，公訴意旨認被
      告係以逾越門扇之方式行竊，容有誤會。是核被告所為，
      係犯刑法第320 條第1 項之普通竊盜罪。公訴意旨認被告
      上開所為，係犯刑法第321 條第1 項第2 款之加重竊盜罪
      嫌，容有未洽，又因起訴之社會基本事實相同，本院仍應
      予審理，且本院並補充告知法條（簡上卷第88頁），亦無
      礙被告攻擊防禦權利之行使，爰依刑事訴訟法第300 條之
      規定變更起訴法條後審理之。
　　㈡刑之加重
　　　被告前因竊盜案件，經本院分別判處徒刑（2罪）確定，
      嗣經本院以105年度聲字第2785號裁定應執行有期徒刑11
      月確定，於106年1月11日縮短刑期執行完畢，有臺灣高等
      法院被告前案紀錄表在卷可佐，其於受有期徒刑執行完畢
      後，5年以內故意再犯本件有期徒刑以上之竊盜罪，為累
      犯。依司法院釋字第775號解釋意旨所示，法院應區分行
      為人所犯情節，裁量是否依刑法第47條第1項累犯規定加
      重其刑，以避免因一律適用累犯加重規定，致生行為人所
      受刑罰超過其所應負擔之罪責，其人身自由因此遭受過苛
      之侵害，而不符憲法罪刑相當原則。本院審酌本件情節及
      被告曾犯竊盜罪而構成累犯之前案紀錄，已足認被告對刑
      罰之反應力薄弱，且本件無依累犯規定加重後，致有過苛
      之虞之情形，是本院衡酌其主觀惡性及犯罪罪質，爰依刑
      法第47條第1項之規定加重其刑。
　　㈢撤銷改判之理由
　　　原審以被告事證明確，予以論罪科刑，固非無見，然被告
      於本院審理期間，已與告訴人調解成立，並履行調解條件
      完畢，有本院調解筆錄、刑事案件電話紀錄查詢表、匯款
      明細在卷可稽（簡上卷第71至72、95至97頁），是原判決
      有關被告犯後態度、犯罪所生損害之量刑基礎，以及沒收
      範圍之認定（詳下述）均有變動。檢察官循告訴人請求提
      起上訴，上訴意旨略以：被告為竊盜累犯，猶不知警惕，
      於夜間進入告訴人公司所在大樓頂樓、樓梯間竊取電纜線
      ，造成告訴人公司營運不便，惡性非輕而應從重量刑，原
      審量刑過輕等語，然原審已詳盡審酌被告造成之損害、素
      行、手段、情節等情狀，且被告業與告訴人調解成立，難
      認原審有何量刑過輕之處，檢察官上訴意旨雖無理由，但
      原判決既有前揭未及審酌之處，自仍應由本院將原判決撤
      銷改判。
三、量刑
　　爰以行為人之責任為基礎，審酌被告不循正當途徑獲取所需
    ，竟竊取他人電纜線等財物變賣，侵害他人財產法益，破壞
    社會治安，所為應予非難；惟念被告犯後坦承犯行，態度尚
    可，且已與告訴人達成調解並如數賠付調解金額，犯罪所生
    損害已有彌補，兼衡被告除構成累犯之素行前科、本件犯罪
    之手段、情節及被告於審理時自承之家庭、經濟、學歷等一
    切情狀，量處如主文所示之刑，並諭知易科罰金之折算標準
    。
五、沒收部分
　　按犯罪所得，屬於犯罪行為人者，沒收之。但有特別規定者
    ，依其規定；宣告前二條之沒收或追徵，有過苛之虞、欠缺
    刑法上之重要性、犯罪所得價值低微，或為維持受宣告人生
    活條件之必要者，得不宣告或酌減之，刑法第38條之1第1項
    、第38條之2第2項分別定有明文。查被告竊取之電纜線1段
    及塑膠管1支雖屬犯罪所得，然告訴人已就此部分之損害與
    被告達成調解，並已由被告賠償新臺幣2萬元完畢，若再與
    宣告沒收，不無有過苛之虞，揆諸上開規定，爰不予宣告沒
    收。
據上論斷，應依刑事訴訟法第455條之1第1項、第3項、第364條
、第369條第1項前段、第299條第1項前段、第300條，刑法第320
條第1項、第47條第1項、第41條第1項，刑法施行法第1 條之1，
判決如主文。
本案經檢察官丁亦慧提起公訴，檢察官范文欽提起上訴，檢察官
張靜怡到庭執行職務。
中　　華　　民　　國　　111 　年　　3 　　月　　8 　　日
                  刑事第十二庭　審判長法　官  蔡書瑜
                  　　　　　　　　　　法　官  楊甯伃
                  　　　　　　　　　　法　官  蔡有亮
以上正本證明與原本無異。
不得上訴。
中　　華　　民　　國　　111 　年　　3 　　月　　8 　　日
　　　　　　　　　　　　　　　　　　　書記官　葉郁庭